【裁判字號】    97,消債更,1089
【裁判日期】    970930
【裁判案由】    更生事件
【裁判全文】
臺灣板橋地方法院民事裁定          97年度消債更字第1089號
聲  請  人  甲○○原名陳猛皇.
代  理  人  唐迪華律師
上列聲請人依消費者債務清理條例聲請更生事件，本院裁定如下
：
    主    文
聲請駁回。
聲請費用由聲請人負擔。
    理    由
一、按債務人對於金融機構因消費借貸、自用住宅借款、信用卡
    或現金卡契約而負債務，在聲請更生或清算前，應提出債權
    人清冊，以書面向最大債權金融機構請求協商債務清償方案
    並表明共同協商之意旨，消費者債務清理條例第151 條第1
    項定有明文。又聲請更生或清算不合程式或不備其他要件者
    ，法院應以裁定駁回之，但其情形可以補正者，法院應定期
    間先命補正，復為同條例第8 條所明定。
二、本件聲請人即債務人向本院聲請更生，雖主張其有不能清償
    債務情事，前已提出債權人清冊，於民國97年5 月14日發函
    向最大債權金融機構板信商業銀行（下稱板信商銀）請求共
    同協商債務清償方案而不成立，且其無擔保或無優先權之債
    務總額未逾新臺幣1,200 萬元，復未經法院裁定開始清算程
    序或宣告破產云云。經查：債務人因有對於金融機構因消費
    借貸、自用住宅借款、信用卡或現金卡契約而負債務，乃委
    由唐迪華律師於97年5 月14日發函向最大債權金融機構板信
    商銀請求共同協商債務清償方案，並經板信商銀於同年月10
    日收受，有聲請人提出之上開函件及本院公務電話記錄表各
    1 紙可稽。惟板信商銀於97年5 月10日收受上開函件後，即
    於同年月13日通知聲請人於7 日內補正：前置協商申請書、
    身分證正反面影本、近1 個月金融機構債權人清冊、近3 個
    月薪資證明文件（薪資單正本或薪轉存摺影本），無前資料
    者出具收入切結書、財產及收支狀況說明書、勞工保險被保
    險人投保資料及明細正本（向各地勞保局申請），但確無本
    項資料者，可免提供等文件，因聲請人未遵期補正，乃於同
    年5 月26日以「申請文件不符規定」為由退件，並發函通知
    聲請人備齊必要文件後再重新提出申請等情，業經本院依職
    權向板信商銀查明上情屬實，有民事陳報狀1 份在卷可稽，
    並據聲請人提出之「前置協商退件通知函」影本及本院公務
    電話記錄表各1 件存卷足憑。聲請人委由唐迪華律師所寄送
    之協商申請函，雖表明檢附身分證正反面之影本、債權人清
    冊、近兩年度綜合所得資料清單正本、最新財產資料清單正
    本等文件，惟近3 個月薪資證明文件、收支狀況說明書等文
    件，係屬債權銀行評估聲請人償債能力，斟酌協商條件之重
    要依據，聲請人並非無法提出或提出有重大困難，則其未提
    出該文件予板信商銀，致協商無從開始，顯係可歸責於聲請
    人，依誠信原則，債務人自不得主張已符合消費者債務清理
    條例第153 條所定「自債務人提出協商請求之翌日起逾30日
    不開始協商，得逕向法院聲請更生」之要件。本件聲請人既
    未遵循同條例第151 條第1 項之規定與全體金融機構債權人
    先行債務協商，該欠缺又屬無從補正，依上說明，爰依消費
    者債務清理條例第8 條規定，裁定駁回其聲請。
中    華    民    國    97    年    9     月    30    日
              民事第二庭  法  官  陳麗玲
上為正本係照原本作成
如不服本裁定，應於裁定送達後10日內，以書狀向本院提出抗告
，並繳納抗告費新臺幣1千元
中    華    民    國    97    年    10    月     3    日
                          書記官  陳玉心


司法院資訊處製作；財團法人民間司法改革基金會備份。
